---
title: "Ура!"
author: "Винни-Пух :)"
date: "10/9/2017"
output:
  pdf_document:
    keep_tex: yes
    latex_engine: xelatex
  html_document: default
  word_document: default
mainfont: Arial
lang: ru-RU
header-includes:
- \newfontfamily{\cyrillicfonttt}{Arial}
- \newfontfamily{\cyrillicfont}{Arial}
- \newfontfamily{\cyrillicfontsf}{Arial}
---

# О мёде

Установка пакетов (делаем 1 раз)
```{r, eval=FALSE}
install.packages("tidyverse") # обработка + графика
install.packages("devtools") # разработка пакетов
install.packages("rio") # импорт данных
install.packages("rmarkdown") # комбинация кода и текста

devtools::install_github("bdemeshev/azbuka") # русские шаблоны
```


Подключение пакетов
```{r, message=FALSE, warning=FALSE}
library(rio)
library(tidyverse)
library(forcats) 
library(reshape2) # перевод длинная - широкая
```

Теперь сделаем вид, что загрузим данные :)
```{r, eval=FALSE}
korobochka <- import("...")
```


Будем для удобства работать со встроенными данными
```{r}
help(diamonds)
glimpse(diamonds)
```

## Простенькие графики

Начнём с гистограммы!
```{r}
qplot(data = diamonds, x = price)
```

По слоям (занудно, но полезно для понимания сложных графиков)
```{r}
ggplot(data = diamonds) + geom_histogram(aes(x = price))
```

Диаграмма рассеяния. По быстрому! До прихода гостей осталось 5 минут:
```{r}
qplot(data = diamonds, x = carat, y = price)
```

Занудно и подробно:
```{r}
ggplot(data = diamonds) + 
  geom_point(aes(x = carat, y = price), alpha = 0.1) + 
  xlab("Масса (карат)") + ylab("Количество бриллиантов") +
  ggtitle("Картина достойная Лувра")
```

```{r}
cos(sin(pi))
pi %>% sin %>% cos
```

## Базовые манипуляции с табличками

Беру табличку, изменяю её и получаю табличку.


* создание новой переменной
```{r}
diamonds_2 <- diamonds %>% mutate(ln_carat = log(carat),
                                  ln_price = log(price),
                                  price2 = price^2)
```

* отбор наблюдений (строк)
```{r}
diamonds_3 <- diamonds_2 %>% filter(carat > mean(carat),
                                    price < mean(price))
glimpse(diamonds_3)
```

* сортировка
```{r}
diamonds_4 <- diamonds_3 %>% arrange(price)
```

* отбор столбцов
```{r}
diamonds_5 <- diamonds_4 %>% select(price, cut)
```

* комбинируем несколько подряд
```{r}
diamonds_6 <- diamonds %>% mutate(price2 = price^2) %>%
  arrange(price) %>% select(price, cut) %>% head(10)
```

в синтаксисе Эйлера-Клеро:
```{r}
diamonds_6 <- head(select(arrange(mutate(diamonds, price2 = price^2)), price, cut), 10)
```


* группировка: влияет на то, как считаются mean/max/min/sd/...

```{r}
diamonds_7 <- diamonds %>% group_by(cut) %>%
  filter(price > mean(price))  
```

хорошо погуглить про window functions (dplyr)

* извлекаем из таблички столбец
```{r, eval=FALSE}
diamonds %>% .$color
diamonds$color
diamonds[, "color"]
```

* мини ликбез по категориальным переменным

```{r}
diamonds_9 <- diamonds %>% 
  mutate(male = factor("Yes", levels = c("Yes", "No")))
unique(diamonds_9$male)
levels(diamonds_9$male)
```


* слияние двух табличек (join)

```{r}
col_like <- tibble(color = levels(diamonds$color),
                   like = 1:7)
col_like
big_table <- left_join(diamonds, col_like,
                       by = c("color" = "color"))
```

* обобщение групп

```{r}
diamonds_10 <- diamonds %>% group_by(cut, color) %>%
  summarise(average = mean(price))
```

* перевод длинная — широкая таблица
```{r}
diamonds_11 <- dcast(diamonds_10, cut ~ color)
```

### Регрессия :)
```{r}
model <- lm(data = diamonds, price ~ carat + x + y + z)
model_2 <- lm(data = diamonds, log(price) ~ log(carat))
```

отчет по модели
```{r}
summary(model)
```

